【裁判字號】    89,交易,66
【裁判日期】    890329
【裁判案由】    公共危險
【裁判全文】
臺灣臺北地方法院刑事判決                          八十九年交易字第六十六號
    公  訴  人  臺灣臺北地方法院檢察署檢察官
    被      告  乙○○
    選任辯護人  林辰彥
                黃淑怡
                張凱輝
右列被告因公共危險案件，經檢察官聲請簡易判決處刑( 八十八年偵字第二六九八○
號 )，經本院臺北簡易庭受理( 案號：八十九年北交簡字第三二九號 )後，認不宜以
簡易判決處刑而移送前來，本院適用通常程序判決如左：
        主      文
乙○○服用酒類，不能安全駕駛動力交通工具而駕駛，處罰金壹萬伍仟元，如易服勞
役，以參佰元折算壹日。
        事      實
一、乙○○明知飲酒後其吐氣所含酒精成份超過每公升0.25毫克以上者，不得駕車，
    猶在飲用酒類後，明知其已酒醉( 經警測試其吐氣所含酒精成份每公升0.60毫克
     )不能安全駕駛動力交通工具( 汽車 )，猶於八十八年十一月七日凌晨一時卅五
    分許，駕駛一輛車牌FN-8182 號自用小客車，沿臺北市○○○路往圓山方向行駛
    ，途經新生北路、長春路交岔路口，為臺北市政府警察局中山分局交通分隊員警
    臨檢查獲。
二、案經臺北市政府警察局中山分局移送臺灣臺北地方法院檢察署檢察官偵查起訴。
        理      由
一、訊據被告乙○○就其於前揭時地為警臨檢測得其吐氣所含酒精成份每公升0.60毫
    克壹節雖不否認，亦坦承其是晚曾經與友人在「金山活動中心」聚餐吃燒酒雞，
    惟矢口否認其酒醉駕駛，辯稱執勤員警吳明有、葉景毓二人總共測試二次，第一
    次僅0.2 毫克，第二次0.60毫克，其要求第三次酒精測試卻遭拒絕云云。經查：
    證人( 即臺北市政府警察局中山分局交通分隊員警 )吳明有、葉景毓於偵查中到
    庭明確指認「被告乙○○於渠等攔檢時，遲遲不肯下車酒測，反而在車上喝礦泉
    水拖延時間。渠等係使用新的酒測器，開機後必須吹足氣使儀器顯示三個正字才
    能正確檢測結果。被告一直拖延，氣也不夠，無法顯示數據也無法列印，第一次
    酒測時間過了，我們必須重新開機再做，第二次顯示三個正字，達0.60毫克。至
    於警訊筆錄記載測試二次，第一次零點貳毫克云云，是被告自己說的」等語綦詳
    ，載明筆錄在卷可稽。證人甲○○○○於本院審理中亦到庭就前揭警訊筆錄有關
    第一次酒精測試值0.2 毫克係被告自己說的壹節，具結證述屬實並明確指出被告
    於警訊中如何說他就如何寫，載明筆錄在卷，復有被告乙○○當日0.60毫克酒精
    測試表壹紙在卷可資佐證。被告乙○○空言否認，所辯無非係畏罪卸責之詞，不
    足採信。況查一般行為人飲酒後，如其呼氣酒精濃度達於每公升0.5 毫克時，即
    有反應較慢、感覺減低、影響駕駛之輕到中度之中毒症狀；如其呼氣酒精濃度達
    於每公升0.75毫克時，更有思考改變、個性行為改變之輕到中度之中毒症狀，此
    有行政院國軍退除役官兵輔導委員會臺北榮民總醫院八十八年八月五日(八八)北
    總內字第二六八六八號函一紙附本院卷可稽，且行為人飲酒後其呼氣中酒精濃度
    如已達於每公升0.55毫克，其肇事率為一般未飲酒者之十倍，若行為人飲酒後其
    呼氣中酒精濃度已達於每公升0.85毫克，則其肇事率為更為一般未飲酒者之五十
    倍，此亦有中央警察大學交通學系暨交通管理研究所教授蔡志中之研究報告一紙
    附卷可憑，則被告乙○○經警攔檢測得其呼氣酒精成份既然已有0.60毫克，其已
    達服用酒類後不能安全駕駛動力交通工具之狀態，至為灼然。本件事證明確，應
    予依法論科。
二、核被告乙○○所為，係犯刑法第一百八十五條之三服用酒類不能安全駕駛而駕駛
    罪。爰審酌被告乙○○犯行、尚未造成交通事故及犯罪後態度等一切情狀，量處
    如主文所示之刑並諭知易服勞役之折算標準，以示懲儆。
據上論斷，應依刑事訴訟法第四百五十二條，第二百九十九條第一項前段，刑法第一
百八十五條之三，第四十二條第二項，罰金罰鍰提高標準條例，第二條，判決如主文
。
本案經檢察官王巧玲到庭執行職務。
中      華      民      國    八  十  九    年     三     月    廿九    日
                          臺灣臺北地方法院交通法庭
                                  法  官  鍾    華
右正本證明與原本無異
如不服本判決應於判決送達後十日內向本院提出上訴狀
                                  書記官  黃  繡  琴
中      華      民      國    八  十  九    年     三     月    三十    日
第一百八十五條之三
服用毒品、麻醉藥品、酒類或其他相類之物，不能安全駕駛動力交通工具而駕駛者，
處一年以下有期徒刑、拘役或三萬元以下罰金。


司法院資訊處製作；財團法人民間司法改革基金會備份。
